臺灣高雄地方法院刑事判決　　　　　　　99年度訴字第1829號
公　訴　人　臺灣高雄地方法院檢察署檢察官
被　　　告　王睿賢
指定辯護人　焦文城律師（義務辯護）
上列被告因妨害性自主罪案件，經檢察官提起公訴（99年度偵字
第40號），本院判決如下：
    主  文
王睿賢對於未滿十四歲之女子為性交，共陸罪，各處有期徒刑
年貳月。應執行有期徒刑伍年陸月。
    事  實
一、王睿賢於民國98年7 月19日，透過其胞妹○○○而結識甲女
    （85年7 月生，卷內代號0000-0000 ，真實姓名年籍詳卷）
    。詎王睿賢明知甲女與其胞妹○○○係屬同學齡之人，就讀
    國中一年級，猶係未滿14歲之女子（起訴書誤載為14歲以上
    未滿16歲之女子，業經公訴檢察官當庭更正），智慮淺薄，
    性自主能力及判斷力均尚未成熟，竟基於與未滿14歲女子合
    意為性交之犯意，自98年7 月21日起至同年月25日止，在其
    位於高雄市○○區○○路138 巷4 之1 號住處房間內，均未
    違反甲女之意願，以其生殖器陰莖插入甲女生殖器陰道內之
    方式，每日各1 次，共計對甲女為性交行為5 次；另於98
    年9 月某日中午，在高雄市○○區○○路411 號「○○○釣
    蝦場」附設廁所內，未違反甲女之意願，以其陰莖插入甲女
    陰道之方式，對甲女為性交行為1 次。嗣於98年9 月29日，
    因甲女疑遭楊○○（另經檢察官為不起訴處分確定）性侵害
    而報警，始查悉上情。
二、案經高雄市政府警察局移請臺灣高雄地方法院檢察署檢察官
    偵查起訴。
    理  由
壹、證據能力部分
一、按被告之自白，非出於強暴、脅迫、利誘、詐欺、疲勞訊問
    、違法羈押或其他不正之方法，且與事實相符者，得為證據
    ，刑事訴訟法第156 條第1 項定有明文。被告於警詢中對於
    其未違反甲女意願，與甲女為性交行為5 至10次等情，已自
    承不諱（警卷第15頁）；而被告為上開警詢陳述時，有法定
    代理人陪同在場應訊，且其於警詢中之自白，並非出於警員
    以強暴、脅迫、利誘等不正之方法取供，均據被告於本院準
    備程序中迭次自承在卷（本院審訴卷第28頁、訴字卷第29頁
    、第40頁），復經本院勘驗警詢錄影光碟屬實，有本院100
    年1 月21日、同年2 月11日勘驗筆錄可稽（本院訴字卷第31
    、40頁），又上開警詢陳述之內容，核與證人即被害人甲女
    於偵訊及本院審理中證述情節相符，依上開規定，自得作為
    證據。
二、按被告以外之人於審判外之陳述，雖不符刑事訴訟法第159
    條之1 至第159 條之4 之規定，而經當事人於審判程序同意
    作為證據，法院審酌該言詞陳述或書面陳述作成時之情況，
    認為適當者，亦得為證據；當事人、代理人或辯護人於法院
    調查證據時，知有第159 條第1 項不得為證據之情形，而未
    於言詞辯論終結前聲明異議者，視為有前項之同意，刑事訴
    訟法第159 條之5 定有明文。本判決所引用具傳聞性質之各
    項證據，已據被告、辯護人於本院準備程序表示沒有意見（
    本院審訴卷第28頁、訴字卷第30頁），且經本院於審判期日
    依法踐行調查證據程序，檢察官、被告及辯護人就上開證據
    之證據能力均未爭執，於言詞辯論終結前亦未聲明異議，復
    查無依法應排除證據能力之情形，依前揭說明，應認有證據
    能力。
貳、認定犯罪事實依據之證據及理由
一、訊據被告王睿賢矢口否認有何與未滿14歲之甲女為性交行為
    之犯行，辯稱：伊僅與甲女發生猥褻行為，並未對甲女為性
    交行為，且伊不知道甲女未滿14歲云云。惟查：
  (一)上開被告明知甲女為未滿14歲之人，仍於未違反甲女意願情
    形下，對甲女為性交行為共6 次等情，業據證人即被害人甲
    女於偵訊及本院審理中證稱：伊於98年暑假期間，因蹺家至
    被告之妹○○○家中暫住而結識被告，當時伊有告訴被告，
    伊與○○○同年紀，就讀國中同一年級；暫住期間伊與被告
    有發生多次性行為，第一次是在98年7 月21日凌晨1 點多至
    5 點多，在被告住處房間內，之後7 月22日至25日，每日均
    各有發生1 次性行為，被告當時沒有戴保險套，但有射精；
    後來98年9 月間某日中午，伊偶遇被告，就在○○○釣蝦場
    廁所內又發生一次性行為，上開性行為伊都有同意，因為當
    時伊喜歡被告等語明確（偵卷第26至27頁、本院訴字卷第53
    頁反面至59頁），核與被告於警詢中自承：伊在98年7 月間
    透過妹妹○○○而認識甲女，伊知道甲女是妹妹的同學，就
    讀國中；伊與甲女是在98年7 、8 月間發生性行為，均在伊
    住處房間內，當時伊與甲女睡同一張床，伊問甲女可否發生
    性行為，甲女說好，伊即將生殖器插入甲女陰道內抽動，當
    時伊沒有戴保險套，有射精；之後在○○○釣蝦場遇到甲女
    ，就前往廁所又發生性行為等情相符（警卷第13至15頁）。
    又本件查獲過程，係甲女返家後，將其蹺家期間所發生之事
    ，於不經意情形下透露予其母，業據證人甲女及甲女之母（
    卷內代號0000-0 000B ，真實姓名詳卷）於本院審理中一致
    證述在卷（本院訴字卷第59頁、第59頁反面至60頁），佐以
    甲女警詢、偵訊時一再表示：伊喜歡被告，均有同意與被告
    發生性行為，伊不要對被告提出告訴（警卷第25頁、偵卷第
    27 頁 ），足認證人甲女並無故予誣陷被告之動機與目的，
    益證其前揭證述，洵屬有據，應堪採信，故上開事實，堪予
    認定。
  (二)被告雖辯稱：伊在警局時想趕快回家，故為不實之陳述，實
    際上伊並未與甲女發生性交行為云云，惟其上開警詢之自白
    係出於任意性，且其內容核與證人甲女所證述之情節相符，
    均如前述，又被告經警員詢及有無與被害人發生性行為暨其
    時間之際，均未加思考，迅速回答「有」、「暑假、7 月」
    等語，亦經本院勘驗警詢錄影光碟明確，有本院前開勘驗筆
    錄在卷可稽（本院訴字卷第31頁），足證其上開警詢之自白
    ，確具任意性及真實性，自堪採為認定事實之憑據。被告嗣
    翻異前詞，改口辯稱其警詢之自白不實在云云，顯係臨訟卸
    責之詞，要無可採。而甲女係85年7 月生，於本案發生時為
    未滿14歲之人，有其代號與真實姓名對照表在卷可稽；又被
    告之胞妹○○○（從母姓）係民國84年9 月11日生，與甲女
    係同學齡之人（案發時為國中一年級學生，現為國中三年級
    學生）等情，亦據證人甲女證述屬實，復經本院函詢高雄市
    政府教育局明確，有該局100 年2 月24日高市鳳山教中字第
    1000009038號函文所示學齡日期在卷可稽（本院卷第50 頁
    ），參諸臺灣地區國中一年級學生之平均年齡為未滿14歲，
    乃一般民眾所知悉，本件被害人甲女既曾明確告知被告其與
    ○○○就讀同年級，且被告係透過其胞妹○○○結識甲女，
    復知悉甲女就讀國中，與○○○為同年紀等情，均據其自承
    在卷（本院審訴卷第26頁），顯見被告對於被害人甲女與其
    胞妹均同為國中一年級學生之身分知之甚詳，況本件案發之
    98年7 月時，年齡較被害人稍長數個月之○○○尚且未滿14
    歲，是被告主觀上對於甲女為未滿14歲之人，自難諉為不知
    。至被害人甲女於98年9 月29日前往高雄市立小港醫院驗傷
    結果，其處女膜無破裂撕裂傷，有該院受理疑似性侵害事件
    驗傷診書1 紙附卷可按（密證袋內），惟此已據證人即檢診
    醫師王秋麟於偵查中具結證稱：不一定發生性行為處女膜就
    會破裂等語明確（偵卷第10頁），衡以處女膜破裂與否，與
    曾否為性交行為或遭受性侵害等亦無一定之關連存在，為本
    院審判職務上所知悉之事，故尚難執此即認被告並未對甲女
    為性交行為，遽為其有利之認定。
  (三)綜上，被告前開所辯其不知甲女未滿14歲，亦未對甲女為性
    交行為云云，均係事後避就卸責之詞，不足採信。事證明確
    ，被告前揭犯行，應堪認定。
二、查甲女為85年7 月生，有其年籍資料對照表可按，其與被告
    為本件性交行為6 次時，均係未滿14歲之女子，是核被告上
    開所為，均係犯刑法第227 條第1 項之對於未滿14歲女子為
    性交罪。起訴書誤認甲女為14歲以上未滿16歲之女子，而誤
    引刑法第227 條第3 項對被告論罪，惟業經公訴人當庭更正
    起訴事實及起訴法條為刑法第227 條第1 項（見本院訴字卷
    第28、29頁），本院自無庸再變更起訴法條，先予敘明。被
    告未違反甲女意願而對之為性交行為6 次，並非於同一時間
    、地點為之，且各次性交行為僅滿足該次性慾，難認係基於
    同一性交犯意為之，與接續犯為實質上一罪之性質不合，無
    從包括評價而論以一罪，是被告本件所犯6 次性交犯行，應
    採一罪一罰，並予分論併罰；公訴人誤認被告於98年7 月21
    日至同年月25日止之5 次性交犯行，係接續犯云云，容有未
    洽，應予更正敘明。又刑法第227 條第1 項之罪已係針對被
    害人係未滿14歲之人所設特別處罰規定，即無庸另依兒童及
    少年福利法第70條第1 項規定加重其刑。再按刑法第227 條
    之1 規定：「18歲以下之人犯前條（即第227 條）之罪者，
    減輕或免除其刑。」其所稱「18歲以下」，應指未滿18歲及
    適滿18歲（即18歲整）。如年齡為18歲零1 天者，因已逾18
    歲整，即未能適用該規定予以減輕或免除其刑（最高法院96
    年度台上字第6416號判決意旨參照）。而本件被告係80年5
    月20日出生，有其年籍資料可按，則被告於本案6 次犯行之
    際，既均已逾18歲整，參照上開說明，即無上開減輕規定之
    適用，附此說明。審酌被告明知甲女為未滿14歲之少女，智
    慮未深，性自主判斷能力未臻成熟，竟未能克制情慾，未違
    反甲女意願而對之為6 次性交行為，影響甲女身心健全發展
    ，所為實有不該，惟念被告於本件犯行時剛滿18歲不久，年
    輕識淺，思慮亦屬不周，係處於對於兩性關係好奇、衝動之
    年紀，在兩情相悅情形下始發生性交行為，犯罪情節、手段
    、惡性尚非重大，復斟酌其犯後矢口否認犯行，且迄未與被
    害人洽談和解或賠償其損害，犯後態度難認良好等一切情狀
    ，就其所犯6 罪各量處如主文所示之刑，並定其應執行刑，
    以示懲儆。
據上論斷，應依刑事訴訟法第299 條第1 項前段，刑法第227 條
第1 項、第51條第5 款，判決如主文。
本案經檢察官鄭靜筠到庭執行職務。
中    華    民    國   100    年    4     月    19    日
                刑事第十一庭  審判長法  官  李代昌
                                    法  官  林正忠
                                    法  官  林韋岑
以上正本證明與原本無異。
如不服本判決應於收受判決後10日內向本院提出上訴書狀，並應
敘述具體理由。其未敘述上訴理由者，應於上訴期間屆滿後20日
內向本院補提理由書(均須按他造當事人之人數附繕本)「切勿逕
送上級法院」。
中    華    民    國   100    年    4     月    19    日
                                    書記官  黃旭淑

【附錄本判決論罪科刑法條】
中華民國刑法第227條第1項：
對於未滿十四歲之男女為性交者，處 3 年以上 10 年以下有期
徒刑。